zh-CN: 服饰与配饰 > 鞋类配饰 > 鞋垫 > 脚跟垫: 后跟贴与半码垫; 鞋跟增高垫
sl-SI: Oblačila in dodatki > Dodatki za obutev > Vložki za čevlje > Blazine za pete: Oprijemalni vložki in podloge za pete; Dvig pete
fi: Vaatteet ja asusteet > Kenkätarvikkeet > Muotoilevat pohjalliset > Kantapehmusteet: Kantapääpehmusteet ja -tarrat; Kantapään korottajat
da: Tøj og tilbehør > Tilbehør til sko > Skoindlæg > Hælpuder: Hælgreb og -indlæg; Hælindlæg
zh-TW: 服飾與配件 > 鞋類配件 > 加裝鞋墊 > 腳跟墊: 後跟貼與防磨貼; 增高鞋墊
hr-HR: Odjeća i modni dodaci > Dodaci za obuću > Umetci za obuću > Jastuci za petu: Držači i ulošci za pete; Podizanje peta
pt-BR: Vestuário e acessórios > Acessórios para sapatos > Palmilhas ortopédicas > Almofadas de calcanhar: Protetores e adesivos para calcanhar; Palmilhas de elevação de calcanhar
nl: Kleding en accessoires > Accessoires voor schoenen > Schoeninzetstukken > Hielkussens: Hielbeschermers en -voeringen; Hakverhogers
sv: Kläder och accessoarer > Skotillbehör > Skosulor > Hälkuddar: Hälgrepp och -inlägg; Hälkilar
pt-PT: Acessórios e vestuário > Acessórios para calçado > Acessórios para inserir em calçado > Almofadas de calcanhar: Protetores e almofadas de calcanhar; Palmilhas de calcanhar
pl: Ubrania i akcesoria > Akcesoria do butów > Wkładki do obuwia > Podpiętki: Zapiętki i podkładki pod pięty; Wkładki podwyższające pod pięty
bg-BG: Облекло и аксесоари > Аксесоари за обувки > Стелки за обувки > Възглавнички за пета: Стелки и подложки за пети; Повдигащи подложки за пета
el: Ένδυση και αξεσουάρ > Αξεσουάρ παπουτσιών > Εσωτερικά πέλματα παπουτσιών > Μαξιλαράκια φτέρνα: Μαξιλαράκια και επενδύσεις φτέρνας; Ανυψωτικά φτέρνας
hu: Ruházat és kiegészítők > Cipőkiegészítők > Cipőbetétek > Sarokpárnák: Sarokvédő betétek és párnák; Sarokemelők
es: Ropa y accesorios > Accesorios para zapatos > Alzas para zapatos > Almohadillas para el talón: Taloneras y protectores de talón; Plantillas para elevar el talón
lt-LT: Apranga ir aksesuarai > Batų aksesuarai > Batų įdėklai > Kulnų pagalvėlės: Kulnų įdėklai ir paminkštinimai; Kulnų pakylos
ru: Одежда, обувь и аксессуары > Аксессуары для обуви > Стельки и вставки > Подпяточники: Вкладыши и наклейки на задник; Подпяточники
sk-SK: Oblečenie a doplnky > Doplnky obuvi > Vložky do topánok > Chrániče päty: Protisklzové podložky a vložky; Podpätníky
de: Bekleidung & Accessoires > Schuh-Accessoires > Schuheinlagen > Fersenkissen: Fersenhalter & -polster; Fersenkissen
cs: Oblečení a doplňky > Doplňky k obuvi > Vložky do bot > Polštářky na paty: Patěnky a vložky na paty; Podpatěnky
tr: Kıyafet ve Aksesuarlar > Ayakkabı Aksesuarları > Ayakkabı İçleri > Topuk Yastıkları: Topuk tutucular ve pedler; Topuk yükselticiler
it: Abbigliamento e accessori > Accessori per scarpe > Plantari per scarpe > Cuscinetti per talloni: Salvatacchi e cuscinetti; Alzatacchi
en: Apparel & Accessories > Shoe Accessories > Shoe Inserts > Heel Cushions: Heel Grips & Liners; Heel Lifts
fr: Vêtements et accessoires > Accessoires pour chaussures > Semelles de chaussures > Coussinets de talon: Antiglissoirs et protège-talons; Talonnettes
nb: Klær og tilbehør > Skotilbehør > Skoinnlegg > Hælputer: Hælgrep og innlegg; Hælløft
ko: 의류/액세서리 > 신발 액세서리 > 신발 깔창 > 뒤꿈치 쿠션: 뒤꿈치 그립 및 라이너; 키높이 깔창
th: เสื้อผ้าและเครื่องประดับ > อุปกรณ์รองเท้า > แผ่นเสริมรองเท้า > เบาะรองส้นเท้า: แผ่นแปะกันรองเท้ากัด; แผ่นรองเสริมส้นเท้า
vi: Quần áo & Phụ kiện > Phụ kiện giày > Miếng lót giày > Miếng dán gót chân: Miếng dán gót giày; Miếng độn gót giày
ja: ファッション・アクセサリー > 靴用品 > 靴インサート > かかとクッション: かかとパッド・ライナー; ヒールリフト
ro-RO: Îmbrăcăminte și accesorii > Accesorii pentru încălțăminte > Inserții pentru pantofi > Pernițe pentru călcâi: Inserturi și căptușeli pentru călcâi; Branțuri elevatoare pentru călcâi